

ASTROPHYSICIEN · DATA SCIENTIST

83 rue Leon Rudent, 59310 Orchies

□ 07 69 31 50 33 | yannick.libert@gmail.com | yanlibert | myannicklibert

Résumé

Astrophysicien de formation, mon cœur de métier est concentré autours de la donnée. Ma reconvertion m'a permis de combiner mon expérience de compréhension et de valorisation de la donnée avec les applications concretes de l'industrie. Je suis capable de produire, d'acheminer, d'enrichir et de stocker de gros volumes de données grâce à une infrastructure distribuée résiliente déployée par mes soins.

Expérience

OUI.SNCF

Data Ops Oct. 2018 - Auj.

- Ce que j'ai fait: au sein du Pôle Big Data, j'ai réalisé l'industrialisation Ansible de la stack Graphite, de InfluxDB ainsi que de Telegraf et de Filebeat afin d'améliorer la stabilité de la centralisation des métriques et des logs. J'ai contribué à assurer le maintient en condition opérationnelle des clusters ElasticSearch, Kafka et Hadoop du groupe. J'ai aussi mis en place une architecture basée sur Apache Livy, Sparkmagic et JupiterHub pour exploiter les données client stockées sur HDFS.
- Ce que j'ai appris : mise en œuvre des outils DevOps appris durant ma formation dans un contexte de production. Acheminement et stockage de gros volume de données.
- Technos: Ansible, Git, ElasticSearch, Kafka, Flume, Hadoop, Graphite, InfluxDB, Telegraf, Filebeat, Collectd, Kibana, Grafana.

M2I Formation Villeneuve d'Ascq

FORMATION DEVOPS Mars 2018 - Juin 2018

- Ce que j'ai appris : les techniques DevOps en entreprise suivant le concept "You Build It You Run It"
- Ce que j'ai fait : mise en situation, travaux dirigés, exercices pratiques
- Ce que j'ai laissé: j'ai construit de ma propre initiative un projet de déploiement d'un cluster Kubernetes supportant 2 applications https://github.com/yanlibert/pinotage
- **Technos :** Git, Maven, Jenkins, Ansible, Chef, Puppet, Vagrant, Nexus, Docker, Gitlab, Kubernetes, Docker Swarm, Terraform, Packer, Sonar, ElasticSearch, Kibana, Grafana, Stack Graphite, Flume, Hadoop, Kafka, SQL, Python, Perl, Shell, Javascript, PostgreSQL, MySQL, MongoDB, JBoss, Java JEE, Tomcat, Nginx, Apache, NodeJS

Université du Cap Cape Town, Afrique du Sud

ASTRONOME / CHEF DE PROJET

Sept. 2014 - Sept. 2017

- Ce que j'ai fait : j'ai construit une plateforme d'observation astronomique dédiée à la formation des étudiants de l'Université. Cela a couvert : la conception de l'observatoire, la création de l'infrastructure informatique, le backend et le frontend technique.
- Ce que j'ai appris : mener un projet de la conception à la réalisation.
- Ce que j'ai laissé : un projet complet aussi bien techniquement que fonctionnellement. Ce projet a été répliqué au Botswana et à l'île Maurice
- Technos: GNU Radio, Python, Javascript, Angular, D3.js, NodeJS

Université Pierre et Marie Curie

Paris

Sept. 2011 - Mars 2013

ASTRONOME / CHEF DE PROJET

• Ce que j'ai fait : management du projet EUHOU de formation des maîtres. www.euhou.net

- Ce que j'ai appris : les méthodologies de montage de projet, les méthodes de communication interne, la gestion d'un budget, la rédaction de rapports pour la Commission Européenne
- Ce que j'ai laissé : un projet finalisé rendu à la Commission Européenne avec tous ses livrables dans les temps.
- Technos: Python, Java, Javascript, PostgreSQL, Adobe Creative Suite

Institut de Radio Astronomie Millimétrique

Grenoble

Jan. 2010, Aőt 2011

• Ce que j'ai fait : responsable des opérations scientifiques de l'interféromètre du Plateau de Bure.

- Ce que j'ai appris : travailler dans un environnement de production exigeant, extraire les informations utiles de la donnée.
- Ce que j'ai laissé : un pipeline de traitement de la donnée stable et robuste, de la documentation plus claire pour les utilisateurs.
- Technos: Fortran 90, C, C++, Python, suite Gildas pour le traitement de la donnée de l'instrument.

Education

ASTRONOME

Observatoire de Paris Paris

DOCTORAT : OBSERVATION ET MODELLISATION DES ENVELOPPES CIRCUMSTELLAIRE AUTOUR DES ÉTOILES AGB Sept. 2006 - Dec. 2009

Université Pierre et Marie Curie Paris

Paris

MASTER: ASTRONOMIE ET ASTROPHYSIQUE Sept. 2004 - Juil. 2006

FEBRUARY 20, 2019 YANNICK LIBERT · RÉSUMÉ

LICENCE: PHYSIQUE CHIMIE Sept. 2001 - Juil. 2004

		•	_		
Λ	rt	10	₹ 📗	\sim	•
Α				e	•
, ,		_	-	_	•

Web-based Teaching Radio Interferometer for Africa

IAU Focus Meeting

CARIGNAN, C. & LIBERT, Y.

2016

H I observations of two new dwarf galaxies: Pisces A and B with the SKA Pathfinder KAT-7

AAP 2016

VizieR Online Data Catalog: HI datacubes if Pisces A and B (Carignan+, 2016)

vizier onthie bata catalog. In datacubes if 13ces A and b (cangnair, 2010)

VizieR Online Data Catalog

Carignan, C., Libert, Y., Lucero, D. M., Randriamampandry, T. H., Jarrett, T. H., Oosterloo, T. A. & Tollerud, E. J.

CARIGNAN, C., LIBERT, Y., LUCERO, D. M., RANDRIAMAMPANDRY, T. H., JARRETT, T. H., OOSTERLOO, T. A. & TOLLERUD, E. J.

2016

The Multi-Scale Environment of RS Cnc from CO and HI Observations

Why Galaxies Care about AGB III

Hoai, D. T., Matthews, L. D., Winters, J. M., Nhung, P. T., Gérard, E., Libert, Y. & Le Bertre, T.

AAP

The multi-scale environment of RS Cancri from CO and HI observations

2014

Hoai, D. T., Matthews, L. D., Winters, J. M., Nhung, P. T., Gérard, E., Libert, Y. & Le Bertre, T.

SF2A-2012

SALOMÉ, P., RADIGUET, A., ALBERT, B., BATRUNG, M., CAILLAT, M., GHEUDIN, M., LIBERT, Y., FERLET, R., MAESTRINI, A.,

2012

Melchior, A.-L., Munier, J.-M. & Rudolph, A.

SF2A-2012

Salomé, P., Radiguet, A., Albert, B., Batrung, M., Caillat, M., Gheudin, M., Libert, Y., Ferlet, R., Maestrini, A.,

2012

Discovery of a detached HI gas shell surrounding α Orionis

MNRAS

LE BERTRE, T., MATTHEWS, L. D., GÉRARD, E. & LIBERT, Y.

Connecting classrooms to the Milky Way

An H I 21-cm line survey of evolved stars

SF2A-2011 2011

GÉRARD, E., LE BERTRE, T. & LIBERT, Y.

MELCHIOR, A.-L., MUNIER, J.-M. & RUDOLPH, A.

Tools for teaching radio-astronomy

Herschel Space Observatory

OT2 ylibert 2: CI and CII in the circumstellar environment of the carbon-rich AGB star Y CVn

Proposal

Libert, Y.

2011

An H I Survey of Evolved Stars

Why Galaxies Care about AGB II

GÉRARD, E., LE BERTRE, T. & LIBERT, Y.

Why Galaxies Care about AGB II

Matthews, L. D., Gérard, E., Johnson, M. C., Le Bertre, T., Libert, Y. & Reid, M. J.

2011

Probing Circumstellar Environments with Combined H I and CO Observations

Tails of Stellar Mass-Loss: VLA Imaging of H I in Circumstellar Envelopes

Why Galaxies Care about AGB Stars

10th VLBI Network Symposium

LIBERT, Y., LE BERTRE, T., GÉRARD, E., WINTERS, J. M. & MATTHEWS, L. D.

2011

HI Observations of the Asymptotic Giant Branch Star X Herculis: Discovery of an Extended Circumstellar Wake Superposed on a Compact High velocity Cloud

AJ

Matthews, L. D., Libert, Y., Gérard, E., Le Bertre, T., Johnson, M. C. & Dame, T. M.

2011

H i and CO in the circumstellar environment of the S-type star RS Cancri

AAP 2010

LIBERT,Y., WINTERS, J. M., LE BERTRE, T., GÉRARD, E. & MATTHEWS, L. D.

OH eruptive event in Mira Ceti Etoka, S., Gérard, E., Richards, A., Engels, D., Brand, J., Libert, Y. & Le Bertre, T.

2010

HI Mapping Of The Circumstellar Environment Of X Her: An AGB Star Associated With A High-Velocity Cloud? MATTHEWS, L. D., JOHNSON, M. C., GERARD, E., LE BERTRE, T. & LIBERT, Y.	American Astronomical Society 2010
Circumstellar H I and CO around the carbon stars V1942 Sagittarii and V Coronae Borealis Libert, Y., Gérard, E., Thum, C., Winters, J. M., Matthews, L. D. & Le Bertre, T.	AAP 2010
CO and H I observations of an enigmatic interstellar cloud LIBERT, Y., GÉRARD, E., LE BERTRE, T., MATTHEWS, L., THUM, C. & WINTERS, J. M.	AAP 2009
H I and CO in the circumstellar environment of the oxygen-rich AGB star RX Leporis Libert, Y., Le Bertre, T., Gérard, E. & Winters, J. M.	AAP 2008
HI and CO study of circumstellar environments LIBERT, Y., LE BERTRE, T., GÉRARD, E. & WINTERS, J. M.	SF2A-2008 2008
Discovery of an H I Counterpart to the Extended Tail of Mira MATTHEWS, L. D., LIBERT, Y., GÉRARD, E., LE BERTRE, T. & REID, M. J.	ApJ 2008
The formation of a detached shell around the carbon star Y CVn LIBERT, Y., GÉRARD, E. & LE BERTRE, T.	MNRAS 2007
HI in circumstellar envelopes around AGB stars: Observations and modelling of the detached shell around the carbon star Y CVn	SF2A-2007

2007

Libert, Y., Le Bertre, T. & Gérard, E.